【裁判字號】    89,台上,2138
【裁判日期】    890922
【裁判案由】    給付薪資
【裁判全文】
最高法院民事裁定                              八十九年度台上字第二一三八號
    上  訴  人  台灣汽車客運股份有限公司
    法定代理人  范植谷
    被 上訴 人  甲○○
右當事人間請求給付薪資事件，上訴人對於中華民國八十七年十月三日台灣高等法院
高雄分院第二審更審判決（八十七年度勞上更(二)字第四號），提起上訴，本院裁定如
左：
    主  文
上訴駁回。
第三審訴訟費用由上訴人負擔。
    理  由
本件上訴人之法定代理人於原審判決後，由陳武雄變更為范植谷，並由范植谷為上訴
人聲明承受訴訟，於法並無不合，應予准許，合先說明。
按對於第二審判決上訴，非以其違背法令為理由，不得為之。民事訴訟法第四百六十
七條定有明文。依同法第四百六十八條規定，判決不適用法規或適用不當者，為違背
法令。而判決有同法第四百六十九條所列各款情形之一者，為當然違背法令。是當事
人提起上訴，如依民事訴訟法第四百六十八條規定，以第二審判決有不適用法規或適
用法規不當為理由時，其上訴狀或理由書應有具體之指摘，並揭示該法規之條項或其
內容。若係成文法以外之法則，應揭示該法則之旨趣。倘為司法院解釋、或本院之判
例，則應揭示該判解之字號或其內容。如以民事訴訟法第四百六十九條所列各款情形
為理由時，其上訴狀或理由書，應揭示合於該條款之事實。上訴狀或理由書如未依此
項方法表明，或其所表明者，顯與上開法條規定之情形不相合時，即難認為已對第二
審判決之違背法令有具體之指摘，其上訴自難認為合法。本件上訴人對第二審判決提
起上訴，雖以該判決違背法令為由，惟核其上訴理由狀所載內容，係就原審取捨證據
、認定事實之職權行使，指摘其為不當，而非具體說明其有何不適用法規或適用法規
不當之情形，並揭示該法規之條項或其內容，及合於民事訴訟法第四百六十九條所列
各款之事實，難認對該判決之如何違背法令已有具體之指摘。依首揭說明，應認其上
訴為不合法。末查原審以：按債權人於債務人履行債務前，已預示拒絕受領之意思表
示，或債務人之給付兼需債權人之行為而不行為，債權人即負受領遲延之責任。又債
權人遲延後，須再表示受領之意思，或為受領給付作必要之協力，催告債務人給付時
，受領遲延之狀態，始因滌除而告終了。本件上訴人於民國八十三年十二月一日以裁
撤醫務室為由，將被上訴人解僱，是項解僱並不合法，業經台灣高雄地方法院以八十
四年勞訴字第一號判決確認兩造間僱傭關係存在確定，則上訴人自非法解僱被上訴人
，拒絕受領被上訴人勞務之給付時起，即負受領遲延責任，上訴人嗣後並未再為提供
工作之通知，且迄今仍拒絕被上訴人去上班，為上訴人所自認，足見上訴人受領遲延
狀態並未滌除，被上訴人自無從履行勞務給付，因認上訴人抗辯被上訴人於判決確定
後，無正當理由繼續曠職達三日以上，已依勞動基準法第十二條第一項第六款規定，
通知終止契約，兩造間無僱傭關係等語，為不可採，被上訴人請求被非法解僱前之薪
資，及於原審擴張請求自八十四年十二月一日起至八十六年七月三十一日止之薪資，
並加付法定遲延利息，均有理由等情。核無違背法令之可言，併予指明。
據上論結，本件上訴為不合法。依民事訴訟法第四百八十一條、第四百四十四條第一
項、第九十五條、第七十八條，裁定如主文。
中      華      民      國    八十九    年      九      月    二十二    日
                              最高法院民事第一庭
                                  審判長法官  李  錦  豐
                                        法官  楊  鼎  章
                                        法官  吳  麗  女
                                        法官  蘇  達  志
                                        法官  陳  重  瑜
      右正本證明與原本無異
                                              書  記  官
中      華      民      國    八十九    年      十      月     十二     日


司法院資訊處製作；財團法人民間司法改革基金會備份。
